臺灣高雄地方法院刑事判決           100年度審訴字第2384號
公  訴  人  臺灣高雄地方法院檢察署檢察官
被      告  蔡佳勳
上列被告因毒品危害防制條例案件，經檢察官提起公訴（100年
度毒偵字第3873號），嗣因被告就被訴事實為有罪之陳述，經本
院裁定依簡式審判程序審理，判決如下：
    主  文
蔡佳勳施用第一級毒品，累犯，處有期徒刑壹年，扣案之第一級
毒品海洛因壹包（驗餘淨重零點貳壹伍公克，含包裝袋壹只）、
第二級毒品甲基安非他命壹包（驗餘淨重零點壹柒貳公克，含包
裝袋壹只），均沒收銷燬之。
    事  實
一、蔡佳勳前於民國90年間，因施用毒品案件，經本院以90年度
    毒聲字第3331號裁定送觀察、勒戒後，因無繼續施用毒品之
    傾向，由臺灣高雄地方法院檢察署檢察官以90年度毒偵字第
    2323號為不起訴處分確定。復於94年間，因搶奪案件，經本
    院以94年度訴字第4404號判處有期徒刑2 年6 月；又於觀察
    、勒戒執行完畢釋放後5 年內，因施用毒品案件，經本院以
    95年度訴字第732 號判處有期徒刑10月，嗣經減刑，並與前
    揭搶奪案件定應執行有期徒刑2 年8 月確定，於97年4 月21
    日縮短刑期假釋出監並付保護管束，並於97年7 月15日假釋
    期滿未經撤銷而視為執行完畢。再於98年因施用毒品案件，
    經本院以98年度審訴字第4446號判處有期徒刑8 月確定，甫
    於100年1月19日縮刑期滿執行完畢。詎仍不知悔改，竟基於
    施用第一、二級毒品之犯意，於100年6月10日20時許，在其
    位於高雄市大社區觀音里力行巷11號住處內，以將第一級毒
    品海洛因及第二級毒品甲基安非他命摻入香菸內點燃，吸食
    其煙霧之方式，施用第一、二級毒品海洛因、甲基安非他命
    1次。嗣於100年6月11日21時許，在高雄市岡山區○○○路
    112號前為警盤查，當場扣得海洛因及甲基安非他命各1  包
    ，經採其尿液送驗，結果呈嗎啡、可待因、安非他命及甲基
    安非他命陽性反應，而悉上情。
二、案經高雄市政府警察局苓雅分局移送臺灣高雄地方法院檢察
    署檢察官偵查起訴。
    理  由
一、本件被告所犯為死刑、無期徒刑、最輕本刑為3 年以上有期
    徒刑以外之罪，其於準備程序中就被訴事實為有罪之陳述，
    經本院告知簡式審判程序之旨，並聽取當事人意見後，合議
    庭認宜進行簡式審判程序，爰依刑事訴訟法第273 條之1 第
    1 項規定，裁定由受命法官獨任進行簡式審判程序，合先敘
    明。
二、上開犯罪事實業據被告蔡佳勳於偵查中及本院審理時坦承不
    諱；又其為警所採集尿液經送檢驗後結果呈安非他命、甲基
    安非他命、嗎啡、可待因陽性反應，有高雄市政府警察局苓
    雅分局偵辦毒品案件嫌疑人尿液採證尿液對照表（尿液代號
    ：F-100200）及台灣檢驗科技股份有限公司100 年06月28日
    濫用藥物檢驗報告（檢體編號：F-100200）各1 份附卷可稽
    ；另扣案之海洛因（驗後淨重0.215 公克）及甲基安非他命
    （驗後淨重0.172 公克）各1 包，經送鑑驗結果，確含第一
    、二級毒品海洛因、甲基安非他命成分，有卷附高雄市立凱
    旋醫院100 年7 月5 日高市凱醫驗字第16490 號濫用藥物成
    品檢驗鑑定書及高雄醫學大學附設中和紀念醫院100 年9 月
    6 日檢驗報告( 報告編號：00000-000)各1 份可參，足徵被
    告自白核與事證相符，自得為認定被告犯罪之依據，故本案
    事證明確，被告施用第一、二級毒品之犯罪事實堪以認定。
    又本件被告因施用毒品案件，有如事實欄所載之觀察、勒戒
    執行完畢後5 年內，再犯施用毒品罪而經依法追訴處罰等事
    實，此有卷附本院院內索引卡紀錄表、臺灣高等法院被告前
    案紀錄表各1 份在卷可按。被告既曾於「5 年內再犯」，且
    經法院判處罪刑確定，被告復於本件施用第一、二級毒品為
    警查獲，即非屬毒品危害防制條例第20條第3 項所定「5 年
    後再犯」之情形，仍應依法論罪科刑。
三、核被告所為，係犯毒品危害防制條例第10條第1 項、第2 項
    之施用第一、二級毒品罪。被告施用第一、二級毒品海洛因
    、甲基安非他命前持有之低度行為，應為施用之高度行為所
    吸收，不另論罪。被告以一施用行為同時施用第一、二級毒
    品，為想像競合犯，應依刑法第55條之規定（業據公訴人當
    庭變更原起訴二罪分論併罰之罪數認定），從一重之施用第
    一級毒品罪論處。又被告有如前所載之犯罪科刑及執行情形
    ，有臺灣高等法院被告前案紀錄表1份在卷可查，其於受有
    期徒刑執行完畢後，5年內故意再犯本件有期徒刑以上之罪
    ，為累犯，應依刑法第47條第1項規定，加重其刑。本院審
    酌被告前因施用毒品案件，歷經觀察、勒戒及法院科刑判決
    後，仍未能徹底戒絕毒品，顯見其並無堅定戒癮之意志，惟
    考量其犯罪後坦承犯行，及施用毒品本質上係屬戕害自身健
    康之行為，尚未直接危害他人，反社會性之程度顯然較低，
    及其犯罪之動機、目的、手段、智識程度等一切情狀，量處
    如主文所示之刑，以示懲儆。
四、至扣案之海洛因及甲基安非他命各1 包經送驗結果，確含第
    一、二級毒品海洛因、甲基安非他命之成分，業如前述，爰
    依毒品危害防制條例第18條第1 項前段之規定，諭知沒收銷
    燬之；而包覆扣案毒品之包裝袋2 只，因其內毒品難以析離
    ，亦無析離實益，自應整體視為毒品，不問屬於犯人與否，
    均應依毒品危害防制條例第18條第1 項前段規定，為沒收銷
    燬之諭知。至鑑驗耗損之毒品，既已滅失，毋庸宣告沒收銷
    燬之，附此敘明。
據上論斷，應依刑事訴訟法第273 條之1 第1 項、第299 條第1
項前段，毒品危害防制條例第10條第1 項、第2 項、第18條第1
項前段，刑法第11條、第55條、第47條第1項，判決如主文。
本案經檢察官林圳義到庭執行職務。
中    華    民    國   100    年    9     月    30    日
                      刑事第十庭  法  官  廖建瑜
以上正本證明與原本無異。
如不服本判決應於收受送達後10日內向本院提出上訴書狀，並應
敘述具體理由；如未敘述上訴理由者，應於上訴期間屆滿後20日
內向本院補提理由書（均須按他造當事人之人數附繕本）「切勿
逕送上級法院」。
中    華    民    國   100    年    9     月    30    日
                                  書記官  李崑良
附錄本案論罪科刑法條：
毒品危害防制條例第10條
施用第一級毒品者，處 6 月以上 5 年以下有期徒刑。
施用第二級毒品者，處 3 年以下有期徒刑。